【裁判字號】    97,審訴,4051
【裁判日期】    971021
【裁判案由】    毒品危害防制條例
【裁判全文】
臺灣高雄地方法院刑事判決            97年度審訴字第4051號
公  訴  人  臺灣高雄地方法院檢察署檢察官
被      告  乙○○
上列被告因毒品危害防制條例案件，經檢察官提起公訴（97年度
毒偵字第6087號），被告就被訴事實為有罪之陳述，經本院告知
簡式審判程序之旨，並聽取被告與公訴人之意見後，本院裁定進
行簡式審判程序，判決如下：
    主  文
乙○○施用第一級毒品，累犯，處有期徒刑拾月。
    事  實
一、乙○○前於民國92年間，因施用毒品案件，經本院以92年度
    毒聲字第7747號裁定送觀察、勒戒後，認無繼續施用毒品之
    傾向，而於93年1 月19日觀察、勒戒執行完畢，自臺灣高雄
    看守所附設勒戒處所釋放，並由臺灣高雄地方法院檢察署檢
    察官以93年度毒偵字第51號為不起訴處分確定。又於93年及
    94年間，因施用毒品案件，經本院以93年度訴字第2673號、
    94年度訴字第1526號分別判處有期徒刑10月、1 年確定，兩
    案接續執行，於95年7 月13日縮短刑期假釋出獄，並於96年
    2 月5 日假釋期滿未經撤銷而執行完畢。詎乙○○不知悔改
    ，竟基於施用第一級毒品之犯意，於97年6 月2 日，在其位
    於高雄市前鎮區鎮○○街20號住處之地下室，以將第一級毒
    品海洛因置入針筒內，摻水稀釋後，注射靜脈血管之同一方
    式，施用第一級毒品海洛因1 次。嗣於97年6 月3 日經警通
    知到場採尿送驗，結果呈嗎啡陽性反應，始獲上情。
二、案經高雄市政府警察局前鎮分局報告臺灣高雄地方法院檢察
    署檢察官偵查起訴。
    理  由
一、本件被告所犯係死刑、無期徒刑、最輕本刑為3 年以上有期
    徒刑以外之罪，其於準備程序中就被訴事實為有罪之陳述，
    經法官告知簡式審判程序之旨，並聽取公訴人及被告之意見
    後，本院依刑事訴訟法第273 條之1 第1 項之規定，裁定進
    行簡式審判程序。
二、訊據被告對於上揭施用第一級毒品海洛因之事實，坦承不諱
    ，並有列管毒品人口尿液檢體採集送驗紀錄表、正修科技大
    學超微量研究科技中心檢驗報告各1 份附卷可稽，本案事證
    明確，被告施用第一級毒品之犯行，洵堪認定。
三、核被告所為，係犯毒品危害防制條例第10條第1 項之施用第
    一級毒品罪。被告為施用而持有第一級毒品之低度行為，為
    施用第一級毒品之高度行為所吸收，不另論罪。被告前因施
    用毒品案件，經本院分別判處有期徒刑10月、1 年確定，兩
    案接續執行，而於96年2 月5 日執行完畢，有臺灣高等法院
    被告前案紀錄表1 份在卷可佐，被告於有期徒刑執行完畢後
    ，5 年內故意再犯本件有期徒刑以上之罪，而為累犯，應依
    刑法第47條規定加重其刑。本院審酌被告前曾因施用毒品案
    件經送觀察、勒戒執行完畢，復因施用毒品案件，經判刑服
    刑完畢後，再犯本案之施用第一級毒品罪，足見其欠缺戒除
    毒品之決心，誠屬不該，惟念被告犯後坦承犯行，且施用毒
    品乃屬對其自身健康之戕害行為，對社會所造成之損害尚非
    直接等一切情狀，爰量處如主文所示之刑。
四、不另為無罪諭知部分：
  (一)公訴意旨另以被告於97年6 月1 日，即有施用第一級毒品海
    洛因之犯行，因認被告此部分亦涉犯毒品危害防制條例第10
    條第1 項之罪嫌等語。
  (二)按犯罪事實應依證據認定之，無證據不得認定其犯罪事實；
    被告之自白，不得作為有罪判決之唯一證據，仍應調查其他
    必要之證據，以察其是否與事實相符；又不能證明被告犯罪
    者，應諭知無罪之判決，刑事訴訟法第154 條第2 項、第15
    6 條第2 項、第301 條第1 項分別定有明文。
  (三)公訴意旨認被告除於97年6 月2 日，施用第一級毒品海洛因
    外，尚於同年月1 日，涉有施用第一級毒品海洛因之犯行，
    無非以被告之自白，為其主要論據。惟被告係於97年6 月3
    日下午2 時15分許，在警局採集尿液送驗，此有列管毒品人
    口尿液檢體採集送驗紀錄表1 份在卷可參，而卷附正修科技
    大學超微量研究科技中心檢驗報告，依現有科學技術，僅能
    證明被告曾於採尿前回溯24小時內之某時許，即97年6 月2
    日下午2 時15分許至同年月3 日下午2 時15分間之某時許，
    至少曾施用第一級毒品海洛因1 次，至於被告在此之前是否
    曾施用毒品，尚無從自該檢驗報告得知，故不能以上開檢驗
    報告認定被告尚曾於97年6 月1 日，施用第一級毒品海洛因
    。因被告於於97年6 月1 日、同年月2 日施用第一級毒品海
    洛因，時間緊密，侵害法益相同，各行為獨立性極為薄弱，
    依一般社會健全觀念，在時間差距上，難以強行分開，起訴
    書並未記載認定被告係基於分別犯意施用第一級毒品，檢察
    官於理由欄，亦未敘及被告所犯2 次施用第一級毒品罪嫌，
    應分論併罰，因此在刑法評價上，以視為數個舉動之接續施
    行，合為包括之一行為予以評價，較為合理，自應論以接續
    犯，從而，本院就公訴意旨認被告於97年6 月1 日施用第一
    級毒品海洛因部分，爰不另為無罪之諭知。
據上論斷，應依刑事訴訟法第273 條之1 第1 項、第299 條第1
項前段，毒品危害防制條例第10條第1 項，刑法第11條前段、第
47條第1 項，判決如主文。
本案經檢察官甲○○到庭執行職務。
中    華    民    國    97    年    10    月    21    日
                  刑事第七庭  法  官  高增泓
以上正本證明與原本無異。
如不服本判決，應於判決送達後10日內，向本院提出上訴狀。
中    華    民    國    97    年    10    月    21    日
                              書記官  黃麗玉
附錄本案論罪科刑法條全文：
毒品危害防制條例第10條
施用第1級毒品者，處6月以上5年以下有期徒刑。
施用第2級毒品者，處3年以下有期徒刑。


司法院資訊處製作；財團法人民間司法改革基金會備份。
